【裁判字號】    89,訴,42
【裁判日期】    890131
【裁判案由】    違反毒品危害防制條例
【裁判全文】
臺灣彰化地方法院刑事判決                            八十九年度訴字第四二號
    公  訴  人  臺灣彰化地方法院檢察署檢察官
    被      告  甲○○
右列被告因違反毒品危害防制條例案件，經檢察官提起公訴（八十八年度毒偵字第八
九八號、第一五二九號），本院判決如左：
    主  文
甲○○施用第壹級毒品，累犯，處有期徒刑捌月；又連續施用第貳級毒品，累犯，處
有期徒刑肆月，應執行有期徒刑拾月。
    事  實
一、甲○○因違反麻醉藥品管理條例案件，始於民國（下同）八十三年一月八日，經
    本院判處有期徒刑五月，於同年一月三十一日確定，並於同年三月五日易科罰金
    執行完畢。嗣因同上罪名案件，又於八十三年十一月二十二日，經本院處有期徒
    刑六月，於同年十二月三十一日確定，並於八十四年五月十日易科罰金執行完畢
    。仍不知悔改，復因施用毒品安非他命，經送觀察勒戒後，認無繼續施用毒品傾
    向，經台灣彰化地方法院檢察署檢察官於八十八年二月十二日，以八十八年度偵
    字第一四八九號案件為不起訴處分確定。猶無悛改，於八十八年十一月一日前二
    、三日內，在彰化縣北斗鎮○○路三四六巷一二一號住處，以將毒品海洛因摻入
    香煙中，點火吸用方式，施用毒品海洛因一次。並另基於概括犯意，於八十八年
    八月二十五日前二、三日內，與同年十一月一日前二、三日內，在不詳處所，以
    不詳方式，共施用安非他命二次。先於八十八年八月二十五日下午一時三十分許
    ，在彰化縣田中鎮○○路七十九巷五十三號之一四樓為警查獲採尿驗知。再於八
    十八年十一月一日下午五時三十分許，在彰化縣北斗鎮○○路三四六巷一二一號
    為警查獲，並扣得無毒品成分之不詳成分白粉一包與杵臼一組。嗣依本院八十八
    年度毒聲字第四八二九號裁定，送台灣彰化看守所附設勒戒處所觀察勒戒後，認
    有繼續施用毒品之傾向。
二、案經彰化縣警察局暨其二林分局先後報由臺灣彰化地方法院檢察署檢察官偵查起
    訴。
    理  由
一、訊據被告甲○○，坦承施用第一級毒品海洛因之犯行，惟矢口否認有連續施用第
    二級毒品安非他命之行為，辯稱，伊真的沒吸安非他命，可能是伊朋友吸時，伊
    在旁吸到云云。經查，被告於八十八年八月二十五日與同年十一月一日二次為警
    所採尿液檢驗結果，均呈甲基安非他命陽性反應，又八十八年十一月一日所採尿
    液檢驗結果另呈嗎啡陽性反應，有彰化縣衛生局煙毒尿液檢驗成績書二紙（煙檢
    字第八八二五六三號、第八八三三八一號）在卷可憑，衡諸海洛因係嗎啡經化學
    合成之半人工合成品，藥（毒）性倍於嗎啡，其經吸食或施打進入人體，藉人體
    解毒系統之代謝作用而分解成藥（毒）性較低之嗎啡，故於吸食或施打海洛因之
    煙毒嫌犯尿液中，可檢出嗎啡煙毒反應。又一般吸食或施打煙毒品（或麻醉藥品
    ）八小時內約有百分之八十量於尿中排出，二十四小時後剩餘量之百分之九十再
    排出。七十二小時後仍有微量排出，而因人體代謝差異（即成癮者），其代謝時
    間慢，故於一百二十小時內，利用較具公信力之儀器（如氣相層析質譜儀）仍「
    可能」被檢測出。與有關文獻資料，甲基安非他命經口服投與後，約百分之七十
    四於二十四小時內自尿中排出，正常情況下四十八小時後尿液中甲基安非他命之
    濃度已減至幾乎測不到。有憲兵司令部八十年五月七日，八０鑑驗字第一七四六
    號函及行政院衛生署藥物食品檢驗局八十一年六月十日，八一藥檢一字第八一０
    八九五六號函影本各一紙附卷供稽，足徵被告除有上揭自白之施用第一級毒品海
    洛因之犯行外，另於八十八年八月二十五日與同年十一月一日前二、三日內亦應
    有施用第二級毒品安非他命之行為，否認之詞不足採信。故本件事證明確，被告
    犯行堪以認定。
二、按海洛因、安非他命分別為第一級、第二級之毒品，毒品危害防治條例第二條第
    二項第一、二款定有明文。又被告前因毒品危害防治條例案件，曾經本院裁定送
    觀察、勒戒後，認無繼續施用毒品之傾向，由台灣彰化地方法院檢察署檢察官於
    八十八年二月十二日，以八十八年度偵字第一四八九號案件為不起訴處分確定，
    有不起訴處分書在卷可憑，五年內再犯上揭施用第一級、第二級毒品罪，且經送
    由台灣彰化看守所附設勒戒處所觀察勒戒後，認有繼續施用毒品之傾向，有台灣
    彰化看守所八十八年十一月十一日彰所戒字第二九八八號函具之證明書與評估標
    準紀錄表在卷可稽。故核被告所為，係犯毒品危害防制條例第十條第一項、第二
    項之罪。至被告因施用而持有海洛因、安非他命之低度行為，已為其施用之高度
    行為所吸收，不另論罪。被告所犯上揭二罪，犯意各別，構成要件不同，應分論
    併罰之。又被告曾犯麻醉藥品管理條例案件，於八十三年十一月二十二日，經本
    院處有期徒刑六月，於同年十二月三十一日確定，並於八十四年五月十日易科罰
    金執行完畢，有本院被告全國前案記錄表與台灣彰化地方法院檢察署刑案資料查
    註紀錄表附卷可證，其於五年內再犯有期徒刑以上之罪，為累犯，應各依刑法第
    四十七條之規定加重其刑。爰審酌被告之品行、犯罪之動機、目的、手段及犯罪
    後之態度等一切情狀，分別量處如主文所示之刑，並定其應執行之刑，以資懲處
    。至扣案白粉一包，經檢驗並無發現海洛因等毒品成分，有法務部調查局鑑定通
    知書一紙在卷可按，非屬毒品違禁物，檢察官認係毒品尚有誤會；杵臼一組，被
    告否認係供犯本罪所用或預備之物，亦非違禁物，復查無其他積極證據足認得依
    法宣告沒收，爰均不予宣告沒收，併此敘明。
據上論斷，應依刑事訴訟法第二百九十九條第一項前段、毒品危害防制條例第十條第
一項、第二項、刑法第十一條前段、第四十七條、第五十六條、五十一條第五款，判
決如主文。
中      華      民      國    八十九    年      一      月      三十一  日
                                    臺灣彰化地方法院刑事第三庭
                                        法      官  洪  榮  謙
右正本證明與原本無異。
如不服本判決，應於判決送達後十日內向本院提出上訴狀( 須附繕本 )。
告訴人或被害人對於判決如有不服具備理由請求檢察官上訴者，其上訴期間之計算係
以檢察官收受判決正本之日期為準。
                                        法院書記官  梁  高  賓
中      華      民      國    八十九    年      二      月      三      日
毒品危害防制條例第十條：
施用第一級毒品者，處六月以上五年以下有期徒刑。
施用第二級毒品者，處三年以下有期徒刑。


司法院資訊處製作；財團法人民間司法改革基金會備份。
